# 求教陈版及各位关于无形资产及固定资产的一个问题

提问人：dongguawin1 时间：2015-03-04 22:20:59
无形资产章节教材上写：“残值确定以后，在持有无形资产的期间，至少应于每年年末进行复核，预计其残值与原估计金额不同的，应按照会计估计变更进行处理。如果无形资产的残值重新估计以后高于其账面价值的，无形资产不再摊销，直至残值降至低于账面价值时再恢复摊销。" 我想问的是，固定资产准则及书中好像没有看到类似话语，那么当固定资产经过折旧以后按照账面价值计，在根据至少每年年末一次测预计净残值的做法，如果账面价值低于预计净残值（特殊情况），是否也就不用继续折旧了，这似乎是一个道理吧，有类似的准则或者解释原文么，还是其他什么情况？

回答人：chenyiwei
固定资产准则同样也规定了对固定资产的折旧方法、折旧年限和预计净残值的定期复核调整制度，因此上述基本原则也同样适用。如航运企业普遍采用的对船舶按废钢价作为预计净残值的处理方法等。

提问人：dongguawin1 时间：2015-03-06 17:14:54
谢谢。那么还有几个问题 1 、在处理固定资产及无形资产时，当需要交营业税时可能通过应交税费-应交营业税，但是不用营业税金及附加科目，但是在出租无形资产或者固定资产时交的税通过营业税金及附加科目，是否是因为该科目是核算日常经营，非日常经营（处置非流动资产属于利得损失）就不适用呢？ 2 、有提足折旧仍继续使用的固定资产这一说法，那有没有已摊销完毕仍继续使用的无形资产说法呢？而且按照会计中确定使用时间方法（即折旧期）应该是预计带来经济利益的时限里摊销或者折旧，至少每年末测一次，如果有变化那就作为会计估计变更重新确定净残值、折旧方法、折旧期（同无形资产），那么当固定资产和无形资产折旧摊销完毕，账面价值为零了或者最多还有净残值或活跃市场的报价，但是它们仍然为企业提供经济利益，那是否这些东西在会计上就再也提现不出来了呢？有句话：“企业摊销无形资产，应当自无形资产可供使用时起，至不再作为无形资产确认时止”。答案说是对的，是否该理解为账面上价值没了，就算不作为无形资产了，不管它是否还在为你带来经济利益？ 3 、房地产开发企业有没有投资性房地产呢。投资性房地产指为赚取租金或资本增值，房地产开发企业如果盖个楼专门用来出租是否能算投资性房地产呢？那如果是盖了楼增值捂很长时间等房价高了再卖算投资性房地产还是存货啊？ 4 、企业在外购的土地上构建厂房、办公楼等自用固定资产时，无形资产土地使用权的摊销金额到底进在建工程还是管理费用啊？这个问题我抓狂了，因为网上包括那些课件里做的题目里两种说法做法都有，而且感觉和考试相关程度比较大，有没有准则或者解释上的原文可以参考呢？

回答人：chenyiwei
1 、是。请参考《〈企业会计准则第 14 号——收入〉应用指南》第一条对“日常活动”的定义和举例。 2 、理论上，在建立了对固定资产的折旧年限、预计净残值和折旧方法的定期复核调整制度之后，不应当再出现“已提足折旧但仍继续使用的固定资产”。无形资产同理。目前仍然存在这种情况，只能说明这种定期复核调整制度没有执行到位。 3 、房地产开发企业应根据其开发产品日后的商业模式和持有意图等，确定是否存在投资性房地产。持有并明确长期用于经营性出租的物业可以作为投资性房地产。 4 、请参考《瑞华研究2010 ～ 2014 汇编》之“问题1-1-6（经营租赁的相关成本是否应当计入房屋建筑物的建造成本中）”。这两种做法都可以，但我们更倾向于资本化。